臺灣臺南地方法院交通事件裁定　　　　　　　　　　九十三年度交聲字第五四三號
　　移
　　受處分人
　　即異議人　甲○○
右列受處分人因違反道路交通管理處罰條例案件，對於交通部公路總局嘉義區監理所
台南監理站民國九十三年九月二十三日所為之裁決處分（處分案號：嘉監南字第裁七
四—Ｓ00000000號）聲明異議，本院裁定如左：
    主  文
異議駁回。
    理  由
一、聲明異議意旨略以：受處分人即異議人甲○○於民國九十三年七月三十日因感冒
    而有服用偏方，且當日晚上七時許，前往牙科看診當時意識清楚，而後輪值義消
    ，循途回家時，行經台南市○○路發生車禍，現正治療中，意識不明，竟被舉發
    處以新台幣（下同）三萬元罰鍰。異議人不服原裁處，而提起本件異議。
二、按汽車（均含機車）駕駛人，駕駛汽車經測試檢定有酒精濃度超過規定標準情形
    者，處新台幣一萬五千元以上六萬元以下罰鍰，並當場移置保管其車輛及吊扣其
    駕駛執照一年；因而肇事致人受傷者，並吊扣其駕駛執照二年；道路交通安全管
    理條罰條例第三十五條第一項第一款定有明文。又按汽車駕駛人有飲用酒類或其
    他類似物後，其吐氣所含酒精濃度超過每公升０．二五毫克或血液中酒精濃度超
    過百分之０．０五以上者，不得駕車，道路交通安全規則第一百十四條第二款亦
    有明文。
三、經查：
  (一)本件受處分人即異議人甲○○於九十三年七月三十日二十三時十五分許，在飲酒
    後血液中酒精濃度為８５ｍｇ＼ｄＬ（經換算為呼氣酒精測試值為每公升０．４
    ２毫克）之情況下，仍騎乘車牌號碼ＮＤＬ－９９２號重機車，沿台南市○○區
    ○○路一段由南向北方向騎駛，行經該路觀海橋下路口北側第八支路燈桿時，適
    有郭俊明騎乘腳踏車，亦沿安明路一段由南往北方向騎駛在該處，二車因而發生
    擦撞，郭俊明人車倒地，受有「頭部挫傷、右肘右膝挫傷」等輕傷害等事實，有
    財團法人奇美醫院藥毒物檢驗單乙紙、台南市警察局南市警交字第Ｓ00000
    000號舉發違反道路交通管理事件通知單乙紙、及台南市警察局第三分局九十
    三年十一月九日南市警三刑字第０九三００一一三四一號函暨所附郭俊明警訊筆
    錄、道路交通事故現場圖、道路交通事故調查報告表(一)(二)、交通事故現場照片二
    十張、及郭俊明診斷證明書乙紙等附卷可稽。
  (二)異議人雖辯稱：異議人當時因感冒有服用偏方，且有去看牙醫，看診當時意識清
    楚云云，並提出異議人之吉陽牙醫診所診斷證明書一紙為證。惟按法院受理交通
    異議案件，乃是對於交通舉發行政處分審查其是否違法，本質上屬於行政爭訟過
    程，與普通法院審理刑事案件之原則不同。其舉證責任之原理，非如刑事案件中
    ，應超越任何合理懷疑始可為有罪判決者之嚴格程度。其舉證責任之原理，應與
    民事訴訟相類似，除有特別規定外，基本上準用民事訴訟法，由國家機關與人民
    二造，各自履行其主觀之舉證責任，在過程中各自提出證據；若窮盡各種證據方
    法，待證結果仍有不明時，則由客觀之舉證責任危險分配原則，決定國家機關與
    人民二造何人應受敗訴危險。此參酌行政訴訟法第一百三十六條規定準用民事訴
    訟法第二百七十七條自明。查原裁決機關交通部公路總局嘉義區監理所台南監理
    站，裁決異議人甲○○有駕駛機車經檢測有酒精濃度超過規定標準情形之違規情
    事，乃引據舉發單及前開藥毒物檢驗單之血中酒精濃度檢驗報告為證；又經本院
    依職權函詢奇美醫院結果：「患者於九十三年七月三十一日零時三分因車禍經安
    和９１送至急診，經交通警察要求下予以抽取血液酒精濃度（８５ｍｇ／ｄＬ）
    ，報告如附件。之前所服用之感冒及牙科用藥應該不會影響酒精檢驗之正確性」
    ，有財團法人奇美醫院九十三年十一月十五日（九三）奇醫字第五七七四號函暨
    所附異議人甲○○之病情摘要及藥毒物檢驗單各乙紙在卷足憑。準此，縱如異議
    人所言，有服用感冒藥及牙科用藥等情事，惟此並不會影響前開酒精檢驗之正確
    性；復異議人係於是（三十）日晚上七時許，自「吉陽牙醫診所」看診完後離開
    ，有異議人所提出之前開診斷證明書一紙為證，然此並無法據以認定異議人自是
    （三十）日晚上七時許起至晚上十一時十五分許，並無為飲用酒類之行為。且異
    議人亦未就因服用藥物而有影響血中酒精濃度檢驗之情形，提供任何可資調查之
    事證，以佐證其所辯之內容。是異議人所辯上情，尚難採信。從而，異議人於前
    開時、地，駕駛汽車經測試有酒精濃度超過規定標準，並因而肇事致人受傷之違
    規行為，應可認定。
四、綜上所述，本件受處分人即異議人甲○○於前揭時、地，駕駛機車經測試檢定有
    酒精濃度超過規定標準情形，並因而肇事致人受傷之違規事實，既可認定，則移
    送機關即交通部公路總局嘉義區監理所台南監理站據此引用前開道路交通管理處
    罰條例第三十五條第一項第一款之規定，並參酌違反道路交通管理事件統一裁罰
    標準表之相關內容，而裁處異議人罰鍰三萬元，並吊扣其駕駛執照二年，於法並
    無不當。從而，本件異議人之異議經核並無理由，應予駁回。
五、據上論斷，應依道路交通案件處理辦法第十九條，裁定如主文。
中      華      民      國        九十四    年      二    月      三    日
                                  臺灣臺南地方法院交通法庭
                                      法  官    洪  榮  家
右正本證明與原本無異
如不服本裁定應於送達後五日內向本院提出抗告狀（應附繕本）。
                                      書記官    陳  志  德
中      華      民      國        九十四    年      二    月      三    日
